【裁判字號】    89,訴,474
【裁判日期】    890411
【裁判案由】    毒品危害防制條例
【裁判全文】
臺灣臺中地方法院刑事判決                          八十九年度訴字第四七四號
    公  訴  人  臺灣台中地方法院檢察署檢察官
    被      告  甲○○
右列被告因違反毒品危害防制條例案件，經檢察官提起公訴（八十八年度偵字第二六
五Ｏ號），本院判決如左：
    主      文
甲○○連續施用第二級毒品，累犯，處有期徒刑柒月，扣案之安非他命貳包（毛重壹
點公克）沒收銷燬之；又施用第一級毒品，累犯，處有期徒刑柒月；應執行有期徒
刑壹年，扣案之安非他命貳包（毛重壹點公克）沒收銷燬之。
    事      實
一、甲○○曾於民國八十五年間因違反麻醉藥品管理條例案件，經本院判處有期徒刑
    三月確定，於八十五年十一月十五日執行完畢，猶不知悔改，復於八十七年五月
    底起至八十七年六月二十八日止，因連續施用第二級毒品安非他命，經依本院八
    十七年度毒聲字第四六二號裁定送觀察勒戒後，認無繼續施用毒品之傾向，為臺
    灣台中地方法院檢察署檢察官於八十七年七月十三日以八十七年度偵字第一三一
    Ｏ三號處分不起訴確定，又於前開不起訴處分確定後五年內即八十七年十月八日
    起至八十七年十月九日止，連續施用第二級毒品安非他命，經依本院八十七年度
    毒聲字第二三五九號裁定送觀察、勒戒後，認有繼續施用毒品之傾向，依本院八
    十七年度毒聲字第三六九五號裁定將甲○○送台灣台中戒治所強制戒治，於八十
    七年十二月二十二日開始執行，復經臺灣台中地方法院檢察署檢察官以八十七年
    度偵字第二二Ｏ二四號向本院聲請簡易判決處刑，經本院判處有期徒刑五月確定
    ，於八十八年十一月十四日執行完畢。詎甲○○於停止強制戒治付保護管束期間
    ，又基於概括之犯意，自八十八年十一月二十三日起至同年十二月六日止，連續
    施用第二級毒品安非他命多次；另基於施用第一級毒品海洛因之犯意，於八十八
    年十二月九日晚上十時三十分許回溯七十二小時內之某時，在不詳地點以不詳方
    式，施用第一級毒品海洛因一次。嗣於八十八年十二月九日晚上十時三十分許，
    在台中縣清水鎮○○路一一一之一號其住所前巷口為警查獲，並扣得其所有之安
    非他命二包（毛重一．三公克）。
二、案經台中縣警察局烏日分局報請臺灣台中地方法院檢察署檢察官偵查起訴。
    理      由
一、訊據被告甲○○對於連續施用第二級毒品安非他命之犯行坦承不諱，惟矢口否認
    有施用第一級毒品海洛因之犯行，辯稱：其確實未施用海洛因云云。然查：被告
    於八十八年十二月九日晚上十時三十分許為警查獲後所採取之尿液，經送台中縣
    衛生局檢驗結果，確呈嗎啡（海洛因之代謝物）陽性反應及甲基安非他命陽性反
    應，有該局出具之檢驗尿水報告書一份附於偵查卷可稽，被告確有施用海洛因一
    次之犯行，允無疑義，被告之所辯無非卸飾之詞，不足採信；而被告施用安非他
    命之犯行，復有扣案之安非他命二包（毛重一．三公克）可資佐證，被告此部分
    之自白核與事實相符。查被告曾於八十七年五月底起至八十七年六月二十八日止
    ，因連續施用第二級毒品安非他命，經依本院八十七年度毒聲字第四六二號裁定
    送觀察勒戒後，認無繼續施用毒品之傾向，為臺灣台中地方法院檢察署檢察官於
    八十七年七月十三日以八十七年度偵字第一三一Ｏ三號處分不起訴確定，又於前
    開不起訴處分確定後五年內即八十七年十月八日起至八十七年十月九日止，連續
    施用第二級毒品安非他命，經依本院八十七年度毒聲字第二三五九號裁定送觀察
    、勒戒後，認有繼續施用毒品之傾向，依本院八十七年度毒聲字第三六九五號裁
    定將甲○○送台灣台中戒治所強制戒治，於八十七年十二月二十二日開始執行，
    復經臺灣台中地方法院檢察署檢察官以八十七年度偵字第二二Ｏ二四號向本院聲
    請簡易判決處刑，經本院判處有期徒刑五月確定，於八十八年十一月十四日執行
    完畢，被告於停止強制戒治付保護管束期間再犯本案，係屬三犯施用毒品罪行，
    事證明確，被告之犯行洵堪認定。
二、核被告所為，係犯毒品危害防制條例第十條第一項之施用第一級毒品罪、同條第
    二項之施用第二級毒品罪。被告先後多次施用第二級毒品之犯行，時間緊接，犯
    罪構成要件相同，顯係基於概括之犯意反覆為之，應依刑法第五十六條之規定論
    以一罪，並依法加重其刑。被告持有第一、二級毒品之低度行為，為其施用第一
    、二級毒品之高度行為所吸收，均不另論罪。所犯上開二罪，犯意各別，犯罪構
    成要件互殊，應予分論併罰。查被告曾於八十五年間因違反麻醉藥品管理條例案
    件，經本院判處有期徒刑三月確定，於八十五年十一月十五日執行完畢，復於八
    十七年間因施用毒品案件，經本院判處有期徒刑五月確定，於八十八年十一月十
    四日執行完畢，此有臺灣台中地方法院檢察署刑案資料查註紀錄表一份附於偵查
    卷可稽，其於前案執行完畢後，五年內再犯本件有期徒刑以上之罪，係屬累犯，
    應依刑法第四十七條規定加重其刑；施用第二級毒品犯行部分並遞加重其刑。爰
    審酌被告犯罪之動機、目的、手段、其品性及智識程度、犯罪所生之危害及犯罪
    後之態度等一切情狀，量處如主文所示之刑；並定其應執行之刑。扣案之安非他
    命二包（毛重一．三公克）係查獲之毒品，爰依毒品危害防制條例第十八條第一
    項之規定沒收銷燬之。
據上論斷，應依刑事訴訟法第二百九十九條第一項前段、毒品危害防制條例第十條第
一項、第二項、第十八條第一項前段、第二十條第三項前段、刑法第十一條前段、第
五十六條、第四十七條、第五十一條第五款，判決如主文。
本案經檢察官黃俊鳴到庭執行職務。
中      華      民      國      八十九      年      四      月    十    日
                                      臺灣臺中地方法院刑事第七庭
                                          法  官  簡  源  希
右正本證明與原本無異。
如不服本判決，應於判決送達後十日內向本院提出上訴狀，上訴於臺灣高等法院臺中
分院( 須附繕本 )。
                                          書記官
中      華      民      國      八十九      年      四      月    十    日
附錄論罪科刑法條：
毒品危害防制條例第十條：
施用第一級毒品者，處六月以上五年以下有期徒刑。
施用第二級毒品者，處三年以下有期徒刑。


司法院資訊處製作；財團法人民間司法改革基金會備份。
